【裁判字號】    98,審訴,3350
【裁判日期】    981021
【裁判案由】    毒品危害防制條例
【裁判全文】
臺灣高雄地方法院刑事判決            98年度審訴字第3350號
公  訴  人  臺灣高雄地方法院檢察署檢察官
被      告  丁○○
上列被告因毒品危害防制條例案件，經檢察官提起公訴（98年度
毒偵字第3321號），被告就被訴事實為有罪之陳述，經告知簡式
審判程序之旨，並聽取被告與公訴人之意見後，本院合議庭裁定
由受命法官獨任進行簡式審判程序，本院判決如下：
    主  文
丁○○施用第一級毒品，處有期徒刑柒月；扣案之第一級毒品海
洛因壹包（含包裝袋，驗前淨重零點壹零柒公克、驗後淨重零點
零玖柒公克），沒收銷燬之。又施用第二級毒品，處有期徒刑肆
月。應執行有期徒刑玖月；扣案之第一級毒品海洛因壹包（含包
裝袋，驗前淨重零點壹零柒公克、驗後淨重零點零玖柒公克），
沒收銷燬之。
    事  實
一、丁○○前於民國93年間，因施用毒品案件，經本院裁定送觀
    察、勒戒後，認有繼續施用毒品之傾向，再裁定令入戒治處
    所施以強制戒治，嗣因強制戒治已滿6 月，經臺灣高雄戒治
    所評定戒治處遇成效合格，無繼續強制戒治之必要，於95年
    3 月13日自臺灣高雄戒治所執行完畢釋放，由臺灣高雄地方
    法院檢察署檢察官以95年度戒毒偵字第169 號不起訴處分確
    定。又於97年間，詐欺、施用毒品等案件，分別經臺灣板橋
    地方法院以97年度簡字第2394號、97年度訴字第3078號、97
    年度訴字第2858號，各判處有期徒刑1 月15日、6 月、3 月
    、10月確定，嗣經裁定定應執行刑有期徒刑1 年6 月確定，
    於98年6 月5 日入監服刑，現尚未執行完畢。詎其仍不知悔
    改，於強制戒治執行完畢5 年內，竟分別基於施用第一、二
    級毒品之犯意，於98年5 月20日某時許，在其位於高雄市苓
    雅區○○○路188 號4 樓之1 租屋處內，以將第二級毒品甲
    基安非他命置於玻璃球內燒烤，吸食煙霧之方式，施用第二
    級毒品甲基安非他命1 次後，於98年5 月23日中午12時許，
    在其前揭租屋處內，以將第一級毒品海洛因置入針筒內，摻
    水稀釋後，注射靜脈血管之方式，施用第一級毒品海洛因1
    次。嗣於98年5 月24日凌晨0 時20分許，高雄市政府警察局
    苓雅分局福德路派出所警員丙○○、乙○○執行巡邏勤務之
    際，因接獲通報而至丁○○前揭租屋大樓處理民眾報案，發
    現丁○○縮於該大樓電梯內，且精神恍惚，而對丁○○查證
    身分時，丁○○在偵查犯罪之警察機關未發覺施用第一級毒
    品犯罪前，主動交出其持有之第一級毒品海洛因1 包（含包
    裝袋，驗前淨重0.107 公克、驗後淨重0.097 公克），並供
    出其施用第一級毒品之犯罪，而接受本院之裁判，經警將丁
    ○○交付之上開第一級毒品海洛因1 包扣案，並徵得丁○○
    之同意後，採集丁○○之尿液送驗，檢驗結果呈嗎啡、可待
    因、甲基安非他命、安非他命陽性反應，始獲上情。
二、案經高雄市政府警察局苓雅分局移送臺灣高雄地方法院檢察
    署檢察官偵查起訴。
    理  由
一、本件被告丁○○所犯係死刑、無期徒刑、最輕本刑為3 年以
    上有期徒刑以外之罪，其於準備程序中就被訴事實為有罪之
    陳述，經本院告知簡式審判程序之旨，並聽取公訴人及被告
    意見後，合議庭裁定由受命法官獨任進行簡式審判程序，合
    先敘明。
二、訊據被告對於上揭時、地，分別施用第一級毒品海洛因及第
    二級毒品甲基安非他命之事實，坦承不諱；而被告為警查獲
    所採之尿液檢體，經送高雄市立凱旋醫院以酵素免疫法及氣
    相層析質譜法檢驗結果，呈現嗎啡、可待因、甲基安非他命
    、安非他命陽性反應，此有高雄市立凱旋醫院98年6 月5 日
    濫用藥物尿液檢驗報告暨高雄市政府警察局苓雅分局煙毒案
    件嫌疑人尿液採證代碼對照表（代號：F-98268 號）各1 份
    附卷可稽；扣案之白色粉末1 包，送請高雄市立凱旋醫院鑑
    驗之結果，確含有第一級毒品海洛因成分（驗前淨重0.107
    公克、驗後淨重0.097 公克）無訛，有該醫院98年6 月6 日
    濫用藥物成品檢驗鑑定書1 份在卷可佐，是被告分別施用第
    一、二級毒品之犯行，應堪認定，應予依法論科。
三、核被告所為，係犯毒品危害防制條例第10條第1 項之施用第
    一級毒品罪、同條例第10條第2 項之施用第二級毒品罪。被
    告持有第一、二級毒品後進而施用，其持有之低度行為均應
    為施用之高度行為所吸收，故均不另論其持有毒品罪。被告
    所犯上開施用第一級毒品及施用第二級毒品之2 罪間，犯意
    各別，行為互殊，應予分論併罰。又被告於98年5 月24日，
    經警查驗身分時，主動交出其持有之上開第一級毒品海洛因
    1 包，並於接受警詢時，自白其施用第一級毒品海洛因之事
    實，此經證人即高雄市政府警察局苓雅分局福德路派出所警
    員丙○○、乙○○到庭證述明確，並有被告同日警詢筆錄1
    份在卷可佐，是被告對於未經發覺之施用第一級毒品犯罪，
    自首而接受裁判，合於刑法第62條前段自首之規定，爰減輕
    其刑。又被告所犯上開施用第一、二級毒品之2 罪間，係屬
    於數罪關係，已如前述，被告就施用第一級毒品部分自首之
    效力，並不當然及於被告施用第二級毒品部分之犯行。因被
    告當日僅主動交出第一級毒品海洛因，並於接受警詢時，自
    白施用第一級毒品海洛因之事實，並未供出施用第二級毒品
    甲基安非他命之事實，此觀諸前述警詢筆錄之記載即明，嗣
    因警方採集被告之尿液送驗結果，除呈現嗎啡、可待因陽性
    反應外，復呈現甲基安非他命、安非他命陽性反應，檢察官
    始於98年6 月18日偵訊時，提示尿液檢驗報告質問被告，被
    告乃自白確有施用第二級毒品甲基安非他命之事實，是被告
    係於檢察官取得尿液檢驗報告而知悉其施用第二級毒品犯罪
    後，始供出施用第二級毒品之事實，並不符自首之要件，附
    此敘明。本院審酌被告前因施用毒品案件，經觀察、勒戒及
    強制戒治程序，由檢察官不起訴處分，再因施用毒品案件，
    經法院判刑確定後，仍不知悛悔，再次施用毒品自戕其身，
    顯然缺乏戒絕毒品之決心，惟念及被告坦承施用第一、二級
    毒品之事實，且其行為尚未害及他人，並斟酌被告之犯罪動
    機、手段、持有海洛因之數量，以及被告之智識程度等一切
    情狀，分別量處如主文所示之刑，並定應執行刑如主文所示
    。扣案之白色粉末1 包，既經高雄市立凱旋醫院鑑驗係屬第
    一級毒品海洛因無訛，已如前述，而包裝袋與其上殘留之毒
    品，已難以分析剝離，應依毒品危害防制條例第18條第1項
    前段規定，不問屬於犯人與否，併宣告沒收銷燬之，至於送
    鑑耗損之海洛因粉末，既已滅失，自無庸再予宣告沒收銷燬
    之必要。
據上論斷，應依刑事訴訟法第273 條之1 第1 項、第299 條第1
項前段，毒品危害防制條例第10條第1 項、第2 項、第18條第1
項前段，刑法第11條、第51條第5 款，判決如主文。
本案經檢察官甲○○到庭執行職務。
中    華    民    國    98    年    10    月    21    日
                  刑事第十庭  法  官  高增泓
以上正本證明與原本無異。
如不服本判決，應於收受送達後10日內向本院提出上訴書狀。
中    華    民    國    98    年    10    月    21    日
                              書記官  王淑娟
附錄本判決論罪科刑法條全文：
毒品危害防制條例第10條
施用第一級毒品者，處6月以上5年以下有期徒刑。
施用第二級毒品者，處3年以下有期徒刑。


司法院資訊處製作；財團法人民間司法改革基金會備份。
